臺灣臺北地方法院小額民事判決
111年度北小字第3793號
原      告  王紹軒  
被      告  楊智傑  


上列當事人間請求損害賠償事件，原告提起附帶民事訴訟，經本
院刑事庭以裁定移送前來，於民國111年9月27日言詞辯論終結，
本院判決如下︰
    主      文
被告應給付原告新臺幣貳萬元，及自民國一百一十一年四月二十
六日起至清償日止，按週年利率百分之五計算之利息。
本判決得假執行。但被告如以新臺幣貳萬元為原告預供擔保，得
免為假執行。
    事實及理由
一、原告主張：被告於民國110年8月間，因缺錢花用，透過網路
    以1日新臺幣（下同）5,000元之酬勞，加入成員包含真實姓
    名、年籍不詳，通訊軟體「飛機」內暱稱「金鋼狼」、「雷
    洛」、「大陸妹」等成年人在內，以對一般民眾實施詐術為
    手段，具有持續性、牟利性及結構性之詐欺集團犯罪組織，
    從事提領詐騙贓款之「車手」工作，旋與上開詐騙集團其他
    成年人成員，共同基於隱匿特定犯罪所得去向之洗錢及三人
    以上意圖為自己不法所有之詐欺取財各別犯意聯絡，先由上
    開詐騙集團不詳成員於110年9月15日晚上7時58分許起，假
    冒東森購物客服人員致電原告，佯稱因作業疏失重複扣款，
    請求協助解除設定云云，致原告陷於錯誤，於110年9月15日
    晚上8時59分，匯款20,125元至臺灣新光商業銀行000000000
    0000號帳戶。嗣被告所加入之「飛機」群組內之詐騙集團不
    詳成員，即指示被告提領贓款，再將贓款交予詐騙集團其他
    成員循序上繳，以此方式隱匿犯罪所得去向，被告並可獲得
    按日5,000元計算之報酬，爰依法提起本件訴訟等語。並聲
    明：㈠被告應給付原告2萬元，及自起訴狀繕本送達之翌日起
    至清償日止，按週年利率5%計算之利息。㈡原告願供擔保，
    請准宣告假執行。
二、被告則以：對於原告請求賠償2萬元沒有意見，但是人在監
    獄，無力清償，伊真的很有誠意願意賠償等語，資為抗辯。
    並聲明：原告之訴駁回。
三、按因故意或過失，不法侵害他人之權利者，負損害賠償責任
    ，民法第184條第1項前段定有明文。經查，原告主張之事實
    ，有本院110年度審訴字第2135號、第2219號刑事判決在卷
    可稽（見本院卷第9-22頁)，且被告上開行為業經本院110年
    度審訴字第2135號、第2219號刑事判決，以犯3人以上共同
    詐欺取財罪判處被告有期徒刑1年1月等情，經本院依職權調
    閱該電子卷證查核屬實，且為被告所不爭執，自堪認原告主
    張之事實為真正。雖被告辯稱無力清償云云，縱令是實，亦
    僅係履行能力問題，不影響其損害賠償之責，是被告上開所
    辯，不足採信。被告以前揭行為侵害原告財產權，其行為與
    原告受有2萬元之損害結果間具因果關係，是原告請求被告
    賠償損害2萬元，洵屬有據。
四、末按給付無確定期限者，債務人於債權人得請求給付時，經
    其催告而未為給付，自受催告時起，負遲延責任。其經債權
    人起訴而送達訴狀，或依督促程式送達支付命令，或為其他
    相類之行為者，與催告有同一之效力；遲延之債務，以支付
    金錢為標的者，債權人得請求依法定利率計算之遲延利息。
    但約定利率較高者，仍從其約定利率；應付利息之債務，其
    利率未經約定，亦無法律可據者，週年利率為百分之五，民
    法第229條第2項、第233條第1項前段、第203條分別定有明
    文。查原告行使對被告之損害賠償請求權，係以支付金錢為
    標的，給付並無確定期限，自應經原告之催告而未給付，被
    告始負遲延責任。揆諸前揭規定，原告請求被告給付自起訴
    狀繕本送達之翌日即111年4月26日（見本院111年度審附民
    字第1319號卷第7頁）起至清償日止，按法定利率即週年利
    率5%計算之利息，為有理由，應予准許。
五、綜上所述，原告依侵權行為之法律關係，請求被告給付2萬
    元，及自111年4月26日起至清償日止，按週年利率5%計算之
    利息，為有理由，應予准許。
六、本件事證已臻明確，兩造其餘攻防，核與判決結果不生影響
    ，爰不一一論述，併此敘明。
七、本件係就民事訴訟法第436條之8適用小額訴訟程序所為被告
    敗訴之判決，依同法第436條之20規定，應依職權宣告假執
    行，並依同法第436條之23準用第436條第2項，適用同法第3
    92條第2項規定，依職權宣告被告如預供擔保，得免為假執
    行。
八、本件原告所請求之給付，係刑事附帶民事訴訟經刑事合議庭
    裁定移送本庭，依法免納裁判費，附此敘明。
中　　華　　民　　國　　111 　年　　10　　月　　14　　日
　　　　　　　       臺北簡易庭　
　　　　　　　　　            法　    官　郭美杏
以上正本係照原本作成。
如不服本判決，須以違背法令為理由，應於判決送達後20日內向
本庭（臺北市○○○路0 段000 巷0 號）提出上訴狀。（須按他
造當事人之人數附繕本）。如委任律師提起上訴者，應一併繳納
上訴審裁判費。
中　　華　　民　　國　　111 　年　　10　　月　　14　　日
            　　　　　　　　　書　記　官  林玗倩
附錄：
一、民事訴訟法第436 條之24第2 項：　　
　　對於小額程序之第一審裁判上訴或抗告，非以其違背法令為
    理由，不得為之。
二、民事訴訟法第436 條之25：　　
　　上訴狀內應記載上訴理由，表明下列各款事項：
    ㈠原判決所違背之法令及其具體內容。
    ㈡依訴訟資料可認為原判決有違背法令之具體事實。
三、民事訴訟法第436 條之32條第2 項：
　　第438 條至第445 條、第448 條至第450 條、第454 條、第
    455 條、第459 條、第462 條、第463 條、第468 條、第46
    9 條第1 款至第5 款、第471 條至第473 條及第475 條第1
    項之規定，於小額事件之上訴程序準用之。